臺灣板橋地方法院交通事件裁定　　　 100年度交聲字第3317號
原處分機關　臺北市交通事件裁決所
異　議　人
即受處分人　陳謝銘
上列異議人即受處分人因違反道路交通管理處罰條例事件，對於
臺北市交通事件裁決所於民國100 年9 月23日所為之處分（原處
分案號：北市裁罰字第裁42-A00000000號），聲明異議，本院裁
定如下：
    主  文
異議駁回。
    理  由
一、原處分意旨略以：異議人即受處分人陳謝銘（下稱異議人）
    所有之車牌號碼896-ER號營業小客車，於民國100 年3 月9
    日0 時40分許，行經臺北市市○○道平面車道（林森北路、
    金山北路段）時，因有「汽車駕駛人，行車速度，超過規定
    之最高速限未滿40公里（限速40公里，經雷達測速儀測定時
    速62公里，超速22公里）」之交通違規事實，經臺北市政府
    警察局中正一分局交通分隊警員以雷達測速儀照相採證後逕
    行製單舉發。嗣臺北市交通事件裁決所（下稱原處分機關）
    於100 年9 月23日以北市裁罰字第裁42-A00000000號，依道
    路交通管理處罰條例第40條、第63條第1 項第1 款（原處分
    漏載第1 款）及違反道路交通管理事件統一裁罰基準表之規
    定，裁處罰鍰新臺幣（下同）1,800 元，並記違規點數1 點
    等語。
二、異議意旨略以：伊於當時行駛於市○○道上，經過金山北路
    後，伊發現有固定式測速照相桿，為避免遭拍照受罰，遂刻
    意將行車速度由時速50公里降至40公里以下，迨通過照相桿
    後再加速，嗣發覺後方有汽車欲超車，伊便靠外側車道行駛
    ，而該車於內側車道加速行駛至與其所駕之車輛併行之際，
    閃光亮起，故應係該車違規超速而認舉發有違誤；且罰單未
    寄至伊之通信地址，而遭加倍處罰，故不服原處分，爰聲明
    異議云云。
三、按行車速度，依速限標誌或標線之規定，道路交通安全規則
    則第93條第1 項前段定有明文；次按汽車駕駛人，行車速度
    超過規定之最高時速，或低於規定之最低時速，除有第43條
    第1 項第2 款情形外，處1,200 元以上2,400 元以下罰鍰；
    又汽車駕駛人有第40條情形者，除依原條款處罰鍰外，記違
    規點數1 點，道路交通管理處罰條例第40條、第63條第1 項
    第1 款分別定有明文；汽車駕駛人之行為經以科學儀器取得
    證據資料證明其行為違規，當場不能或不宜攔截製單舉發者
    ，得逕行舉發；第1 項逕行舉發，應記明車輛牌照號碼、車
    型等可資辨明之資料，以汽車所有人為被通知人製單舉發，
    道路交通管理處罰條例第7 條之2 第1 項第7 款、第4 項亦
    定有明文。
四、經查：
  (一)本件異議人所有之車牌號碼896-ER號營業小客車，於100 年
    3 月9 日0 時40分許，行經臺北市市○○道平面車道（林森
    北路、金山北路段）時，因有「汽車駕駛人，行車速度，超
    過規定之最高速限未滿40公里（限速40公里，經雷達測速儀
    測定時速62公里，超速22公里）」之交通違規事實，經臺北
    市政府警察局中正一分局交通分隊警員以雷達測速儀照相採
    證後逕行製單舉發。嗣原處分機關依道路交通管理處罰條例
    第40條、第63條第1 項及違反道路交通管理事件統一裁罰基
    準表之規定，裁處其罰鍰1,800 元，並記違規點數1 點等情
    ，有臺北市政府警察局100 年3 月14日北市警交大字第A000
    00000 號舉發違反道路交通管理事件通知單、臺北市交通事
    件裁決所100 年9 月23日以北市裁罰字第裁42-A00000000號
    裁決書各1 紙及採證照片1 幀附卷可稽，又異議人對其於前
    揭時、地，有駕駛上開營業小客車之事實不爭執，此部分事
    實均堪認定。
  (二)異議人雖辯稱伊當時見到固定式測速照相桿後，已刻意減低
    車速，迨通過照相桿後始加速，且係因其後方另有車欲加速
    超車，始導致伊遭超速照相云云，惟本件據以確認系爭車牌
    號碼896-ER號營業小客車具有超速違規行為之測速照相機，
    為「移動式」雷達測速儀，業經經濟部標準檢驗局於99年11
    月25日檢定合格在案等情（檢定合格單號碼：M0GA0000000A
    ，M0GA0000000B），有臺北市政府警察局100 年10月3 日北
    市警中正一分交字第10033710700 號函及函附經濟部標準檢
    驗局99年11月26日出具之雷射測速儀檢定合格證書【規格：
    13.450 GHz（Ku-Band ）照相式、廠牌：GATSOMETER、型號
    ：(1)主機：TYPE24、(2)天線：TYPE24、器號：(1)主機：1135
    、(2)天線：1135、檢定日期：99年11月25日、有效期限：
    100 年11月30日】各1 紙在卷可參。按雷達測速器係利用雷
    達波以偵測移動物體速度，於無線電波之行進過程中，遇有
    物體時，該無線電波會被反射，且其反射回來之電波，其頻
    率及振幅將隨所遇物體之移動狀態而改變，當車速逾越所設
    定之速度時，採證相機即同步拍照存證，此為本院辦理交通
    案件職務上所知悉之事。是以，異議人駕駛上開營業小客車
    有行車超速之事實，既經科學儀器之雷達測速儀，利用發射
    雷達波反射原理實施速度偵測，且本件舉發超速之違規時間
    ，仍在該檢定合格證書有效期限內，其準確性應無置疑，偵
    測結果自屬可信，已足認定異議人駕車於上開路段確有超速
    行駛之行為。復依本件採證照片觀之，相片內僅有異議人所
    駕駛之車牌號碼896-ER號之營業小客車，並未攝得其他任何
    車種車輛，顯見異議人辯稱另有他車欲加速超車始導致其遭
    超速照相一節，要與事實不符，異議人徒憑空言質疑測速儀
    拍照採證之準確性或指稱有其他超速車輛而遭誤拍云云，無
    非屬事後卸責之詞，自不足採。
  (三)至異議人所辯稱舉發違規通知單因未寄送至其通信地址而遭
    加倍罰鍰乙節，依違反道路交通管理事件統一裁罰基準表，
    違反道路交通管理處罰條例第40條規定，汽車駕駛人行車速
    度，超過規定之最高時速20公里以上未滿40公里，最低裁罰
    金額為1,800 元（此種情形係於期限內繳納或到案聽候裁決
    ），而本件異議人違規超過時速為22公里，經原處分機關裁
    處罰鍰1,800 元，核屬汽車類超過規定20公里以上未滿40
    公里之最低裁罰金額，並無遭加倍處罰之情事至明，是異議
    人所指，容有誤會，併予敘明。
五、綜上所陳，原處分機關以異議人駕駛車牌號碼896-ER號營業
    小客車有上開交通違規事實，依道路交通管理處罰條例第40
    條及第63條第1 項第1 款之規定，裁處異議人罰鍰1,800 元
    ，並記違規點數1 點，經核於法無違，本件異議為無理由，
    應予駁回。
據上論斷，應依道路交通管理處罰條例第87條第2 項，道路交通
事件處理辦法第18條，裁定如主文。
中    華    民    國   100    年    12    月    23    日
                  刑事第十九庭  法  官  陳海寧
以上正本證明與原本無異。
如不服本裁定應於送達後5 日內向本院提出抗告狀。
                                書記官  馮得弟
中    華    民    國   100    年    12    月    23    日